臺灣橋頭地方法院刑事判決　　　　　　　110年度訴字第142號
公　訴　人　臺灣橋頭地方檢察署檢察官
被　　　告　潘賢文



指定辯護人　張桐嘉律師
上列被告因違反毒品危害防制條例等案件，經檢察官提起公訴（
109 年度偵字第12045 號、110 年度偵字第3716號、第3717號）
及移送併辦（110 年度偵字第4836號），本院判決如下：
    主  文
潘賢文犯非法寄藏非制式手槍罪，累犯，處有期徒刑陸年捌月，
併科罰金新臺幣拾萬元，罰金如易服勞役，以新臺幣壹仟元折算
壹日，扣案如附表編號三、四、五（未經試射之制式子彈七顆）
、六（未經試射之非制式子彈二顆）所示之物，均沒收。又犯共
同運輸第一級毒品罪，處有期徒刑玖年陸月，扣案如附表編號一
所示之物，均沒收銷燬，扣案如附表編號二、十三所示之物，均
沒收。有期徒刑部分，應執行有期徒刑拾參年。
    事  實
一、潘賢文明知具有殺傷力之非制式槍枝、子彈及制式子彈，均
    係槍砲彈藥刀械管制條例所列管之物品，非經主管機關許可
    不得持有、寄藏，竟基於寄藏具有殺傷力之非制式手槍、子
    彈及制式子彈之犯意，於民國97、98年間某日，在臺南市新
    化區之不詳地點，受友人「楊澤民（音同）」之託而代為保
    管如附表編號3 至6 所示之非制式手槍、子彈及制式子彈，
    潘賢文即自斯時起將上開槍彈藏放在其父親位於臺南市新化
    區之租屋處後方大排水溝旁，至108 年1 月29日後之某日，
    則將上開槍彈取出並隨身攜帶。
二、潘賢文明知海洛因係毒品危害防制條例第2 條第2 項第1 款
    所列之第一級毒品，且屬行政院依懲治走私條例第2 條第3
    項授權公告之管制進出口物品，未經許可，不得持有、運輸
    或私運進口，竟與真實姓名年籍不詳、綽號「豬哥」之成年
    男子，共同基於運輸第一級毒品海洛因及私運管制物品進口
    之犯意聯絡，由「豬哥」於境外將附表編號1 所示之海洛因
    以食品袋包裝，夾藏在裝有食品粉末之包裹內，自墨西哥寄
    送入境，再由潘賢文於109 年10月23日申報取貨，以此方式
    運輸海洛因入境。嗣潘賢文於109 年10月27日攜帶上開寄藏
    之槍枝及子彈，並請不知情之陳泰羽（另經檢察官為不起訴
    處分）駕駛車牌號碼000-0000號自用小客車，搭載其前往高
    雄市○鎮區○○路000 號之DHL 快遞公司領取前述夾藏海洛
    因之包裹時，經警當場查獲，並扣得如附表所示之物，始查
    悉上情。
二、案經法務部調查局高雄市調查處、高雄市政府警察局刑事警
    察大隊報告臺灣橋頭地方檢察署檢察官偵查起訴。
    理  由
壹、程序方面
一、法院或檢察官依刑事訴訟法第208 條規定囑託醫院、學校或
    其他相當之機關、團體為鑑定時，祇須其以言詞或書面提出
    之鑑定報告，符合刑事訴訟法第206 條第1 項及第208 條所
    規定之形式要件，即具有證據能力，此即屬於刑事訴訟法第
    159 條第1 項所稱「法律有規定」之特別情形（最高法院96
    年度台上字第6842號判決意旨可資參照）。又檢察官因實務
    現實需求，就特定案件類型認當然有鑑定必要者，基於檢察
    一體原則，得由該管檢察長概括選任鑑定機關，是司法警察
    等偵查輔助人員於案件未移送檢察官偵辦前之調查犯罪階段
    ，依據檢察長概括授權，先行將證物送請檢察機關預先核定
    之專責鑑定人或鑑定機關實施鑑定，該鑑定人或鑑定機關亦
    應視同受承辦檢察官所選任或囑託而執行鑑定業務，其等出
    具之書面鑑定報告應屬刑事訴訟法第206 條所定傳聞例外而
    具有證據能力。故卷附內政部警政署刑事警察局（下稱刑事
    警察局）鑑定書乃係上開單位執行法定鑑定職務所出具之書
    面鑑定報告，依刑事訴訟法第159 條第1 項及第208 條第1
    項準用同法第206 條第1 項，為傳聞法則之例外而得作為證
    據。
二、按被告以外之人於審判外之言詞或書面陳述，除法律有規定
    者外，不得作為證據；被告以外之人於審判外之陳述，雖不
    符前4 條之規定，而經當事人於審判程序同意作為證據，法
    院審酌該言詞陳述或書面陳述作成時之情況，認為適當者，
    亦得為證據，刑事訴訟法第159 條第1 項、第159 條之5 第
    1 項分別定有明文。本判決所引用被告潘賢文以外之人於審
    判外之陳述，因檢察官、被告及其辯護人於準備程序中均表
    示同意有證據能力（見訴卷第175 頁），本院審酌前開證據
    資料作成時之情況，尚無違法不當及證明力明顯過低之瑕疵
    ，亦認為以之作為證據應屬適當，依刑事訴訟法第159 條之
    5 第1 項規定，均有證據能力。
貳、實體方面
一、認定事實所憑之證據及理由
  ㈠前開犯罪事實，業據被告潘賢文於警詢、偵查及本院審理中
    均坦承不諱（見警一卷第7 至10頁，偵一卷第27至29頁、第
    60至61頁、第65至74頁、第297 頁，訴卷第237 頁、第251
    至252 頁），核與證人陳泰羽於警詢及偵查中之證述大致相
    符（見警二卷第20至21頁，偵一卷第39頁、第211 至212 頁
    、第218 頁、第223 頁），並有高雄市政府警察局刑事警察
    大隊扣押筆錄暨扣押物品目錄表、法務部調查局高雄市調查
    處搜索扣押筆錄暨扣押物品目錄表、搜索現場及扣案物照片
    、高雄市政府警察局109 年10月28日警鑑槍字第133 號槍枝
    初步檢視報告表、進口快遞貨物簡易申報單、財政部關務署
    臺北關扣押貨物收據及搜索筆錄、包裹啟封扣押物品照片、
    變更運送內容承諾書、法務部調查局濫用藥物實驗室109 年
    11月19日調科壹字第10923018430 號鑑定書、內政部警政署
    刑事警察局110 年2 月24日刑鑑字第1098027785號鑑定書附
    卷可稽（見警一卷第17至20頁、第33至45頁，警二卷第64-1
    至69頁，警三卷第72至74頁，偵一卷第89至99頁、第333 頁
    ），復有如附表編號1 至6 、13所示之物扣案可佐。又扣案
    之槍枝及子彈（附表編號3 至6 ）經送刑事警察局以檢視法
    、性能檢驗法、試射法鑑定後，鑑定結果如附表備註欄所示
    乙節，有上開鑑定書在卷可憑；其中附表編號5 、6 之子彈
    ，各在外觀、型式、結構方面相同，因此鑑定機關僅分別採
    樣3 分之1 以「試射法」進行試射，經取樣試射者（附表編
    號5 部分3 顆、編號6 部分2 顆）均具有殺傷力，而被告就
    未經試射之子彈（附表編號5 部分7 顆、編號6 部分2 顆）
    皆具有殺傷力乙節均不爭執（見訴卷第165 頁），可認剩餘
    未試射之子彈亦具有殺傷力。從而，上開扣案之非制式手槍
    、子彈及制式子彈均具有殺傷力無訛，足認被告之自白與事
    實相符，堪予採信。
  ㈡本案事證明確，被告上開犯行均堪以認定，應依法論科。
二、論罪科刑
  ㈠按寄藏手槍罪為繼續犯，在其終止寄藏之前，犯罪行為仍在
    繼續實行之中，其間法律縱有變更，但其行為既繼續實行至
    新法施行以後，自無行為後法律變更之可言（最高法院98年
    度台上字第4400號判決意旨參照）。而槍砲彈藥刀械管制條
    例第7 條，於109 年6 月10日修正公布，於同年月12日施行
    ，此次修正係於第4 條、第7 條至第9 條增加「制式或非制
    式」之構成要件，亦即不分制式或非制式，凡屬第7 條所列
    各類槍枝型式之槍枝，有殺傷力者，概依第7 條規定處罰。
    本案被告係自97、98年間某日起受託寄藏前開具有殺傷力之
    非制式手槍、子彈及制式子彈，至109 年10月27日為警查獲
    時止，業據被告供陳明確（見訴卷第237 頁），則槍砲彈藥
    刀械管制條例第7 條規定雖於被告持有行為繼續中有所修正
    ，然依上揭說明，仍不生行為後法律變更而有新舊法比較之
    問題，應逕適用修正後法律。
  ㈡次按海洛因係毒品危害防制條例第2 條第2 項第1 款公告之
    第一級毒品，亦係懲治走私條例第2 條第3 項公告之管制進
    出口物品，非經許可不得運輸、進口。是核被告就事實欄一
    所為，係違反槍砲彈藥刀械管制條例第7 條第4 項之非法寄
    藏非制式手槍罪及同條例第12條第4 項之非法寄藏子彈罪；
    就事實欄二所為，係犯毒品危害防制條例第4 條第1 項之運
    輸第一級毒品罪及懲治走私條例第2 條第1 項之私運管制物
    品進口罪。被告因寄藏上開非制式手槍、子彈及制式子彈，
    而持有該等槍枝、子彈之低度行為，為寄藏之高度行為所吸
    收，不另論罪。被告為運輸而持有海洛因總純質淨重10公克
    以上（詳附表編號1 所載）之低度行為，為其運輸第一級毒
    品海洛因之高度行為所吸收，亦不另論罪。被告與綽號「豬
    哥」之人就事實欄二所示運輸第一級毒品、私運管制物品進
    口之犯行，有犯意聯絡及行為分擔，為共同正犯，且其等利
    用不知情之相關運輸、物流人員運輸第一級毒品及私運管制
    物品，均為間接正犯。
  ㈢又非法寄藏槍砲彈藥刀械等違禁物，所侵害者為社會法益，
    如所寄藏客體之種類相同（如同為手槍，或同為子彈者），
    縱令同種類之客體有數個（如數支手槍、數顆子彈），仍為
    單純一罪，不發生想像競合犯之問題；若同時寄藏二不相同
    種類之客體（如同時寄藏手槍及子彈），則為一行為觸犯數
    罪名之想像競合犯（最高法院107 年度台上字第3004號判決
    意旨可資參照）。是被告就事實欄一係寄藏非制式手槍2 支
    、子彈（含制式、非制式）共14顆，均各為單純一罪；其以
    一行為同時寄藏上開槍枝及子彈，而同時違犯前開2 罪名，
    依刑法第55條規定屬想像競合犯，應從一重之非法寄藏非制
    式手槍罪處斷。且被告就事實欄二係以一運輸行為同時觸犯
    運輸第一級毒品罪及私運管制物品進口罪，亦為想像競合犯
    ，應依刑法第55條之規定，從一重之運輸第一級毒品罪處斷
    。被告所犯上開2 罪，犯意各別、行為互殊，應予分論併罰
    。至檢察官移送併辦部分，與本案起訴之犯罪事實完全相同
    ，屬事實上同一案件，本院自應併予審理，附此敘明。
  ㈣刑之加重減輕事由：
  ⒈按刑法第47條第1 項所規定累犯之加重，以受徒刑之執行完
    畢，或一部之執行而赦免後，5 年以內故意再犯有期徒刑以
    上罪者，為其要件。而繼續犯係行為之繼續，非狀態之繼續
    ，因此繼續犯之「最初行為」、「中間行為」或「行為終了
    」祇要其中一部行為係在另一犯罪所處徒刑執行完畢5 年以
    內者，即該當累犯規定之要件（最高法院108 年度台非字第
    65號判決意旨參照）。查被告因強盜案件，經臺灣高等法院
    高雄分院以91年度上訴字第390 號判決判處有期徒刑7 年2
    月確定，經入監執行後，於95年9 月15日假釋出監，於97年
    11月8 日保護管束期滿未經撤銷視為執行完畢等情，有臺灣
    高等法院被告前案紀錄表附卷可稽（見訴卷第259 至276 頁
    ）。本案被告未經許可自97、98年間某日起，受託寄藏前開
    具有殺傷力之非制式手槍、子彈及制式子彈，至109 年10月
    27日為警查獲時止，其寄藏行為之一部，係在上揭犯罪所處
    徒刑執行完畢5 年以內，依上開說明，該當累犯之要件，應
    論以累犯。而司法院大法官會議釋字第775 號解釋，依解釋
    文及理由之意旨，係指構成累犯者，不分情節，一律加重最
    低本刑，於不符合刑法第59條所定要件之情形下，致生行為
    人所受之刑罰超過其所應負擔罪責之個案，不符罪刑相當原
    則、比例原則。於此範圍內，在修正前，為避免發生上述罪
    刑不相當之情形，法院就該個案應裁量是否加重最低本刑；
    依此，該解釋係指個案應量處最低法定刑、又無法適用刑法
    第59條在內減輕規定之情形，法院應依此解釋意旨裁量不予
    加重最低本刑（最高法院108 年度台上字第338 號判決意旨
    可資參照），本院審酌被告所犯前案與本案非法寄藏非制式
    手槍罪之犯罪類型、罪質雖有不同，然被告於假釋期間受託
    寄藏槍枝及子彈，並於假釋期滿後繼續寄藏，可見被告未能
    因前案犯罪執行完畢後，產生警惕作用，是認酌量加重被告
    之刑，尚符憲法罪刑相當原則之要求，故參酌司法院大法官
    會議釋字第775 號解釋意旨，爰依刑法第47條第1 項規定，
    就被告所犯非法寄藏非制式手槍罪部分加重其刑。至辯護人
    為被告辯護此部分不應依累犯規定予以加重等語，自難憑採
    。
  ⒉按犯毒品危害防制條例第4 條至第8 條之罪，於偵查及歷次
    審判中均自白者，減輕其刑，同條例第17條第2 項定有明文
    。查被告就本案運輸第一級毒品犯行，於偵查及本院審理時
    均自白不諱，業如前述，爰依毒品危害防制條例第17條第2
    項規定減輕其刑。
  ⒊至被告於警詢及偵查中雖曾供出其毒品來源為綽號「豬哥」
    之人，但警方並未因而查獲，有高雄市政府警察局刑事警察
    大隊110 年4 月30日高市警刑大偵2 字第11071091200 號函
    及臺灣橋頭地方檢察署110 年5 月4 日橋檢信律109 偵1204
    5 字第1109015468號函在卷可參（見訴卷第51至53頁），且
    被告於本院審理中陳稱其所持用之手機裡只有毒品上游之暱
    稱，未見過上游，亦不知道上游之真實姓名年籍資料，故不
    再聲請調查上游等語（見訴卷第236 至237 頁）。從而，本
    案自無從依毒品危害防制條例第17條第1 項規定減輕其刑。
  ⒋再按運輸第一級毒品罪之法定刑為「死刑或無期徒刑；處無
    期徒刑者，得併科新臺幣3 千萬元以下罰金」，毒品危害防
    制條例第4 條第1 項定有明文。然同為運輸第一級毒品之人
    ，其原因動機不一，犯罪情節未必盡同，其運輸行為所彰顯
    之主觀惡性亦非可等量齊觀，法律科處此類犯罪，所設之法
    定最低本刑卻同為「死刑或無期徒刑」，不可謂不重，於此
    情形，倘依其情狀處以較輕之徒刑，即足以懲儆，並可達防
    衛社會之目的者，自非不可依客觀之犯行與主觀之惡性二者
    加以考量其情狀，是否有可憫恕之處，適用刑法第59條之規
    定酌量減輕其刑，期使個案裁判之量刑，能斟酌至當，符合
    比例原則。經查，本案被告申報運輸入境之海洛因數量如附
    表編號1 所示，與以貨櫃包裝大量運輸之大盤毒販之惡性尚
    難比擬，且被告僅為在國內接受主謀指令而出面領收毒品包
    裹之角色，其為惡程度低於主導全局之主謀，而其雖自承運
    輸包裹預期可獲得約新臺幣（下同）10萬元之報酬等語（見
    聲羈卷第25頁，偵一卷第299 頁），然卷內無積極證據證明
    其已取得何種利益，又本案海洛因未流入市面而未生實際毒
    害，故縱依毒品危害防制條例第17條第2 項減輕其刑，最輕
    法定刑仍為有期徒刑15年以上，難謂符合罪刑相當性及比例
    原則，客觀上足以引起一般人之同情，犯罪情狀尚有可憫之
    處，爰依刑法第59條規定酌減其刑，並與前揭偵審自白之減
    輕其刑事由，依法遞減之。至辯護人雖主張被告所犯非法寄
    藏非制式手槍罪部分，亦應依刑法第59條酌減其刑等語，惟
    寄藏槍彈本身即已對社會治安形成潛在危險性，且被告前已
    有多件違反槍砲彈藥刀械管制條例之前科，有臺灣高等法院
    被告前案紀錄表在卷可參（見訴卷第259 至276 頁），卻仍
    故意違背禁誡法令而為本案犯行，其寄藏槍彈數量非少、期
    間更長達10餘年，自難認其犯罪動機係出於何種特殊原因與
    環境，在客觀上足以引起一般人之同情，認為即予宣告法定
    最低刑度尤嫌過重之情事，是不依刑法第59條之規定酌減其
    刑，辯護人此部分主張，尚難採納，附此敘明。
  ㈤爰審酌被告無視政府之管制政策而非法寄藏非制式手槍、子
    彈及制式子彈，且寄藏期間長達10餘年，對社會治安及民眾
    生命財產安全均構成潛在威脅，嚴重危害社會秩序及安寧，
    所為實值非難，又其明知海洛因為列管毒品，使用容易成癮
    ，非但對施用者身心造成傷害，且因其成癮性，常使施用者
    經濟地位發生實質改變而處於劣勢，容易造成家庭破裂戕害
    國力，為國家嚴格查禁之違禁物，竟仍配合上游輸入毒品海
    洛因入境，且總純質淨重達1,571.74公克，純度亦高（詳如
    附表編號1 所示），若不幸流入市面，勢必造成社會重大毒
    害，倖經及時發現而查獲。惟被告犯後均坦承犯行，態度尚
    可，且卷內無積極證據證明其因運輸毒品而取得利益，業如
    前述，又被告寄藏本案槍彈期間未被發現持扣案之槍彈供做
    其他犯罪使用等情事；復考量其除上開構成累犯之前案紀錄
    不予重複評價外，另有妨害風化、多件違反槍砲彈藥刀械管
    制條例案件經法院論罪科刑，有上開被告前案紀錄表附卷可
    參，其素行非佳；兼衡其犯罪動機、目的、手段，暨到庭自
    陳國中肄業之教育程度，工作為做工，月收入約3 萬元，與
    弟弟同住，家庭狀況勉持之經濟生活狀況等一切情狀（見訴
    卷第252 頁），分別量處如主文所示之刑，並就非法寄藏非
    制式手槍罪併科罰金部分諭知如易服勞役之折算標準，以資
    懲儆。復斟酌被告2 次犯行之罪名、時間、手段等因素，及
    整體犯行之應罰適當性等總體情狀，就有期徒刑部分，定其
    應執行刑如主文所示。
三、沒收部分
    按查獲之第一、二級毒品及專供製造或施用第一、二級毒品
    之器具，不問屬於犯罪行為人與否，均沒收銷燬之。犯第4
    條至第9 條、第12條、第13條或第14條第1 項、第2 項之罪
    者，其供犯罪所用之物，不問屬於犯罪行為人與否，均沒收
    之。毒品危害防制條例第18條第1 項前段、第19條第1 項定
    有明文。又違禁物，不問屬於犯罪行為人與否，沒收之。刑
    法第38條第1項亦有明文。經查：
  ㈠扣案如附表編號1 之粉塊狀檢品，經鑑驗均含有海洛因成分
    （詳細鑑驗結果如附表備註欄所示），有法務部調查局濫用
    藥物實驗室109 年11月19日調科壹字第10923018430 號鑑定
    書附卷可佐（見偵一卷第333 頁），爰均依毒品危害防制條
    例第18條第1 項前段規定諭知沒收銷燬。而包裝該等毒品所
    用之包裝袋，因與袋上殘留之微量毒品難以析離，亦無析離
    必要與實益，爰視同毒品整體，併依上開規定沒收銷燬。至
    鑑驗耗損部分，既已滅失，自毋庸諭知沒收銷燬。
  ㈡扣案如附表編號2 所示之食品粉末，係在運輸過程中供夾藏
    、掩護上開毒品所用之物，而扣案如附表編號13所示之手機
    ，經被告自承係用來申報進口貨物並與快遞公司聯絡（見訴
    卷第245 頁），均屬供本案運輸第一級毒品犯罪所用之物，
    上開物品不問屬於被告與否，均應依毒品危害防制條例第19
    條第1 項規定，宣告沒收。
  ㈢扣案如附表編號3 、4 所示之槍枝及編號5 、6 未經試射之
    子彈，均具有殺傷力，屬槍砲彈藥刀械管制條例所列管之違
    禁物，均應依刑法第38條第1 項規定，宣告沒收；至扣案如
    附表編號5 、6 經試射之子彈3 顆、2 顆，因送鑑試射已裂
    解、喪失子彈之結構及功能，已非違禁物，即毋庸宣告沒收
    ，附此敘明。
  ㈣其餘扣案如附表編號7 至12所示之物，均為被告施用毒品所
    用等情，亦經其自承明確（見警一卷第8 頁，偵一卷第73至
    74頁），另附表編號14至16所示之物，均非被告所有，且卷
    內尚無其他積極證據可認此些部分之扣案物係供被告犯本案
    各罪所用之物或與本案有何關聯，乃不予宣告沒收。
據上論斷，應依刑事訴訟法第299 條第1 項前段，判決如主文。
本案經檢察官楊翊妘提供公訴，檢察官李侃穎、林世勛到庭執行
職務。
中    華    民    國   110    年    10    月    26    日
                  刑事第二庭  審判長法  官  黃右萱
                                    法  官  楊凱婷
                                    法  官  李怡靜
以上正本證明與原本無異。
如不服本判決應於收受判決後20日內向本院提出上訴書狀，並應
敘述具體理由。其未敘述上訴理由者，應於上訴期間屆滿後20日
內向本院補提理由書( 均須按他造當事人之人數附繕本) 「切勿
逕送上級法院」。
中    華    民    國   110    年    10    月    26    日
                                    書記官   楊芷心
　
附錄本案論罪科刑法條：
槍砲彈藥刀械管制條例第7條
未經許可，製造、販賣或運輸制式或非制式火砲、肩射武器、機
關槍、衝鋒槍、卡柄槍、自動步槍、普通步槍、馬槍、手槍或各
類砲彈、炸彈、爆裂物者，處無期徒刑或七年以上有期徒刑，併
科新臺幣三千萬元以下罰金。
未經許可，轉讓、出租或出借前項所列槍砲、彈藥者，處無期徒
刑或五年以上有期徒刑，併科新臺幣一千萬元以下罰金。
意圖供自己或他人犯罪之用，而犯前二項之罪者，處死刑或無期
徒刑；處徒刑者，併科新臺幣五千萬元以下罰金。
未經許可，持有、寄藏或意圖販賣而陳列第一項所列槍砲、彈藥
者，處五年以上有期徒刑，併科新臺幣一千萬元以下罰金。
意圖供自己或他人犯罪之用，以強盜、搶奪、竊盜或其他非法方
法，持有依法執行公務之人所持有之第一項所列槍砲、彈藥者，
得加重其刑至二分之一。
第一項至第三項之未遂犯罰之。
　
槍砲彈藥刀械管制條例第12條
未經許可，製造、販賣或運輸子彈者，處一年以上七年以下有期
徒刑，併科新臺幣五百萬元以下罰金。
未經許可，轉讓、出租或出借子彈者，處六月以上五年以下有期
徒刑，併科新臺幣三百萬元以下罰金。
意圖供自己或他人犯罪之用，而犯前二項之罪者，處三年以上十
年以下有期徒刑，併科新臺幣七百萬元以下罰金。
未經許可，持有、寄藏或意圖販賣而陳列子彈者，處五年以下有
期徒刑，併科新臺幣三百萬元以下罰金。
第一項至第三項之未遂犯罰之。
　
毒品危害防制條例第4條
製造、運輸、販賣第一級毒品者，處死刑或無期徒刑；處無期徒
刑者，得併科新臺幣三千萬元以下罰金。
製造、運輸、販賣第二級毒品者，處無期徒刑或十年以上有期徒
刑，得併科新臺幣一千五百萬元以下罰金。
製造、運輸、販賣第三級毒品者，處七年以上有期徒刑，得併科
新臺幣一千萬元以下罰金。
製造、運輸、販賣第四級毒品者，處五年以上十二年以下有期徒
刑，得併科新臺幣五百萬元以下罰金。
製造、運輸、販賣專供製造或施用毒品之器具者，處一年以上七
年以下有期徒刑，得併科新臺幣一百五十萬元以下罰金。
前五項之未遂犯罰之。
　
懲治走私條例第2條
私運管制物品進口、出口者，處七年以下有期徒刑，得併科新臺
幣三百萬元以下罰金。
前項之未遂犯罰之。
第一項之管制物品，由行政院依下列各款規定公告其管制品項及
管制方式：
一、為防止犯罪必要，禁止易供或常供犯罪使用之特定器物進口
    、出口。
二、為維護金融秩序或交易安全必要，禁止偽造、變造之各種貨
    幣及有價證券進口、出口。
三、為維護國民健康必要，禁止、限制特定物品或來自特定地區
    之物品進口。
四、為維護國內農業產業發展必要，禁止、限制來自特定地區或
    一定數額以上之動植物及其產製品進口。
五、為遵守條約協定、履行國際義務必要，禁止、限制一定物品
    之進口、出口。
　
【附表】
┌──┬──────────┬──────────────┐
│編號│   物品名稱及數量   │      備註                  │
├──┼──────────┼──────────────┤
│ 1  │第一級毒品海洛因5包 │經檢驗均含毒品海洛因成分，合│
│    │                    │計淨重1,824.85公克，驗餘淨重│
│    │                    │1,823.27公克，空包裝總重67.1│
│    │                    │0 公克，純度86.13%，純質淨重│
│    │                    │1,571.74公克。              │
├──┼──────────┼──────────────┤
│ 2  │食品粉末7包         │夾藏海洛因所用。            │
├──┼──────────┼──────────────┤
│ 3  │非制式手槍1枝       │含彈匣，槍枝管制編號00000000│
│    │                    │31號，認係非制式手槍，由仿手│
│    │                    │槍外型製造之槍枝，組裝已貫通│
│    │                    │之金屬槍管而成，擊發功能正常│
│    │                    │，可供擊發適用子彈使用，認具│
│    │                    │殺傷力。                    │
├──┼──────────┼──────────────┤
│ 4  │非制式手槍1枝       │含彈匣，槍枝管制編號00000000│
│    │                    │32，認係非制式手槍，由仿手槍│
│    │                    │外型製造之槍枝，組裝已貫通之│
│    │                    │金屬槍管而成，擊發功能正常，│
│    │                    │可供擊發適用子彈使用，認具殺│
│    │                    │傷力。                      │
├──┼──────────┼──────────────┤
│ 5  │子彈10顆（其中3 顆業│研判均係口徑9x19mm制式子彈，│
│    │經試射）            │採樣3 顆試射，均可擊發，認具│
│    │                    │殺傷力。                    │
├──┼──────────┼──────────────┤
│ 6  │子彈4 顆（其中2 顆業│認均係非制式子彈，由口徑9mm │
│    │經試射）            │制式空包彈組合直徑約8.9mm 金│
│    │                    │屬彈頭而成，採樣2 顆試射，均│
│    │                    │可擊發，認具殺傷力。        │
├──┼──────────┼──────────────┤
│ 7  │K盤2組              │被告施用毒品所用，與本案無關│
│    │                    │。                          │
├──┼──────────┼──────────────┤
│ 8  │K 他命1 罐（毛重：10│與本案無關。                │
│    │.91 公克）          │                            │
├──┼──────────┼──────────────┤
│ 9  │安非他命1罐 （毛重：│與本案無關。                │
│    │2.09公克，另案偵辦）│                            │
│    │1 罐                │                            │
├──┼──────────┼──────────────┤
│10  │毒品咖啡包5包       │與本案無關。                │
├──┼──────────┼──────────────┤
│11  │吸食器1組           │被告施用毒品所用，與本案無關│
│    │                    │。                          │
├──┼──────────┼──────────────┤
│12  │玻璃球4顆           │被告施用毒品所用，與本案無關│
│    │                    │。                          │
├──┼──────────┼──────────────┤
│13  │IPhone手機1支       │搭配門號：00000000000 號SIM │
│    │                    │卡1 張、IMEI：352864        │
│    │                    │000000000 號、0000000000    │
│    │                    │22384 號。                  │
├──┼──────────┼──────────────┤
│14  │國泰世華銀行存摺1 本│陳泰羽所有。                │
├──┼──────────┼──────────────┤
│15  │第一銀行存摺1本     │陳泰羽所有。                │
├──┼──────────┼──────────────┤
│16  │IPhone手機1支       │搭配門號：0000000000號、IMEI│
│    │                    │：000000000000000 號，陳泰羽│
│    │                    │所有。                      │
└──┴──────────┴──────────────┘